【裁判字號】    92,簡上,12
【裁判日期】    920602
【裁判案由】    毀損
【裁判全文】
台灣新竹地方法院刑事判決                          九十二年度簡上字第一二號
    上  訴  人  戊○○
右列上訴人即被告因毀損案件，不服本院竹東簡易庭，於中華民國九十一年十二月十
日所為之九十一年度竹東簡字第一一六號第一審簡易判決（聲請簡易處刑案號：臺灣
新竹地方法院檢察署九十一年度偵字第五八０八號），而提起上訴，本院管轄第二審
之合議庭判決如左：
    主      文
上訴駁回。
    事實及理由
一、本案經本院管轄第二審之合議庭審理結果，認本院第一審簡易判決認事用法及量
    刑均無不當，應予維持，並引用第一審簡易判決書記載之事實、證據及理由（如
    附件）。
二、上訴人即被告戊○○上訴意旨係以：案發當時，伊因工作緣故，與甲○○在桃園
    縣平鎮市之台灣自來水公司二區理處平鎮淨水廠處理業務，根本尚未返回新竹縣
    竹東鎮，遑論有毀損告訴人丁○○圍牆之犯行，嗣經其妻丙○○告知，因當天天
    色已暗，欲將堆高機駛入屋內停放，一時不慎撞及圍牆，是上訴人實有冤抑，原
    審不查，請求撤銷原判決云云。經查：
(一)右揭事實，業據告訴人指訴綦詳，且據證人即為被告及告訴人協調圍牆糾紛之里
    長乙○○於偵查中及本院調查時證述等語屬實（見偵查卷第三三頁、本院九十二
    年四月二十四日訊問筆錄），參以，證人乙○○係里長身分，與告訴人及被告間
    均無特殊親誼，亦無素怨嫌隙，衡情，自無坦護其中一方，或狹怨誣指另一方而
    致己身身陷刑事之可能，是其前開證詞堪可採信。此外，並有圍牆受損照片七幀
    附卷可稽，是以，被告前開毀損犯行，堪以認定。
(二)至被告雖辯稱案發是時伊並不在場云云，並聲請傳訊證人甲○○作證。惟據證人
    甲○○於本院訊問時證述：伊有承包台灣自來水公司平鎮第二區管理處石門淨水
    廠之工程，該工程係於九十年十二月三日開工，迄至九十一年二月二十一日完工
    ，伊將前開工程機械設備部分轉包被告施作，剛開工期間伊每天都會在工地，工
    作時間係從早上八點到晚上十點、十一點才收工，但被告是承包機械部分無需工
    作到那麼晚，大約傍晚就可離開，因時隔已久，伊無法確定九十年十二月六日當
    天被告是否有到工地，又何時到工地，何時離開，但伊推測那時剛開工，被告應
    該有到工地，至於他每天何時來，何時離開，伊實在不記得等語（見本院九十二
    年四月二十四日訊問筆錄），是依證人甲○○前開所證，其就被告當天是否有至
    桃園鎮平鎮市工地施工乙節，並無法確定，至其推測是時工程剛開工，被告應有
    至工地云云，亦純屬個人臆測之詞，無足憑採，是以，證人甲○○之前開所證內
    容，並不足資為被告案發當時確不在場之有利認定。且查，被告是日確實有在家
    乙節，亦據證人乙○○於本院證述：「當天傍晚，被告怒氣沖沖地打電話給我，
    叫我到現場看一下，我到現場後，在場的人有被告、被告的太太、被告的朋友，
    被告有說告訴人不趕快來處理的話，他要把牆撞掉，後來我回到家後，沒多久就
    接到被告打電話給我，說他已經把牆撞掉了，我馬上打電話給告訴人，告訴人過
    來載我一起到現場，到現場時，圍牆及堆高機就已經是照片所示的情形。」等語
    詳實（見本院九十二年四月二十四日訊問筆錄），則被告前開所辯案發是時並不
    在場之辯詞，尚難遽採。
(三)至被告雖另辯以圍牆應係其妻丙○○不慎撞壞的云云，而證人丙○○亦於本院訊
    問時附合其詞證稱：當日只有其一人在家，師傅及被告均外出工作，因母親告知
    父親生病並要其趕緊回去，其一時心急要將東西趕緊搬進屋內，俾便將鐵門關上
    後返家探父，故於開堆高機時不慎將告訴人的牆撞壞云云（見本院九十二年四月
    二十四日訊問筆錄）。惟查，關於系爭圍牆毀損之事，證人丙○○前於警訊中證
    述：「（問：據戊○○指稱該圍牆係你損壞的，你做何解釋。）該圍牆不是我損
    壞的，實際情形是於九十年十二月六日下午十五時至十六時許，有一名貨運行司
    機送貨來我工廠，然後該司機要駕駛堆高機搬送物品，我就拿堆高機之鑰匙給他
    ，後來我就進去辦公室接電話，出來就看到該司機在開堆高搬送物品時不小心就
    將該圍牆弄壞了。」、「（問：該司機詳細姓名年籍資料如何，是否你叫該司機
    去將圍牆破壞。）我不清楚，也忘記是哪家貨運行，是他送貨來時不熟悉堆高機
    之操作，所以才把圍牆撞壞。」等語在卷（見偵查卷第七頁反面）。是證人丙○○就系爭圍牆就係何人毀損，毀壞之因等各情，於警訊及本院所述內容，前後證
    述不一，已見瑕疵。再觀之偵卷所附告訴人圍牆之毀損照片（見偵查卷第二十一
    頁、第三十六頁至第三十八頁），系爭圍牆受損部位概屬圍牆之上半部，且受損
    面積甚大，幾近半毀狀態，參以系爭圍牆係水泥磚造結構，堪稱堅固，殊難想像
    堆高機之不慎碰撞，會肇致如此嚴重之受創程度。復衡諸丙○○與被告具夫妻情
    誼，關係匪淺，則其前開所證顯係迴護被告之詞，委難信實，則被告前開所辯亦
    無足採。
(四)綜上所述，被告前開所辯均屬圖卸刑責之詞，不足採信。本件事證明確，被告犯
    行堪以認定，應依法論科。
三、核被告所為，係犯刑法第三百五十四條之毀損罪。原審以被告所犯罪證明確，援
    引適用刑法第三百五十四條、第四十一條第一項前段，罰金罰鍰提高標準條例第
    一條前段、第二條，判處拘役五十日，如易科罰金以三百元折算一日，核其認事
    用法，俱無違誤，量刑亦稱允洽。被告上訴意旨，否認毀損之犯行，顯無理由，
    應予駁回。
據上論斷，應依刑事訴訟法第四百五十五條之一第一項、第三項、第三百七十三條、
第三百六十八條，判決如主文。
本案經檢察官邱朝智到庭執行職務。
中      華      民      國    九十二    年      六      月      二      日
                                臺灣新竹地方法院刑事第二庭
                                    審判長法官  王  銘  勇
                          法官  魏  瑞  紅
                                          法官  高  敏  俐
右正本證明與原本無異。
不得上訴。
                                        書記官  賴  寶  合
中      華      民      國    九十二    年      六      月      二      日
附錄本案論罪科刑實體法條全文：
中華民國刑法第三百五十四條
毀棄、損壞前二條以外之他人之物或令致不堪用，足以生損害於公眾或他
人者，處二年以下有期徒刑、拘役或五百元以下罰金。


司法院資訊處製作；財團法人民間司法改革基金會備份。
